台灣台中地方法院刑事判決　　　　　　　　　　　　九十一年度訴字第一八八三號
　　公　訴　人　台灣台中地方法院檢察署檢察官
　　被　　　告　甲○○
　　選任辯護人　林道啟
右列被告因違反電信法等案件，經檢察官提起公訴（九十一年度偵字第４１７７號）
，本院判決如左：
    主      文
甲○○連續意圖為自己不法之利益，以無線方式，盜用他人電信設備通信，處有期徒
刑參月，併科罰金新台幣伍萬元，有期徒刑如易科罰金及罰金如易服勞役，均以參佰
元（新台幣玖佰元）折算壹日；又竊盜，處有期徒刑參月，如易科罰金，以參佰元折
算壹日。應執行有期徒刑伍月，併科罰金新台幣伍萬元，有期徒刑如易科罰金及罰金
如易服勞役，均以參佰元（新台幣玖佰元）折算壹日。
    事      實
一、甲○○於民國九十年十一月間某日，在台中市○○路停車場內，拾得丙○○於同
    年十一月間某日在臺中市○○路聲豪遊藝場內失竊之化妝包一只，內有錢櫃企業
    股份有限公司ＫＴＶ吻鑽卡一紙、摸彩券一紙；於九十年十一月間某日，在台中
    市○○區○○路與大川路附近路邊，拾得乙○○於同年十一月間某日在上址附近
    失竊之國民身份證一張；於九十一年一月三日凌晨二時許，在台中市○○路一六
    一號前，見某不詳姓名之男子在該處竊取戊○○所有之機車，得手之後該男子將
    戊○○放置在機車置物箱內之手機序號000000000000000號國際
    牌ＧＤ９０型行動電話一具（內含門號0000000000號ＳＩＭ晶片卡乙
    張）及黑色長形皮夾一個，取出丟棄在現場，甲○○乃將之拾取。甲○○拾取上
    開物品之後，均未送交警察機關處理，而基於意圖為自己不法所有之概括犯意，
    將前開屬於離丙○○、乙○○、戊○○本人所持有之物，連續予以侵占入己。甲○○並基於為自己不法利益之概括犯意，自九十一年一月三日三點四十五分許起
    至同年一月二十日十五時五十三分許止，未經戊○○同意，連續多次以無線方式
    盜用該門號及行動電話之電信設備，並於同年一月四日十六時二十九分許、十七
    時十三分許，以前開ＳＩＭ卡晶片插入其所有手機序號為0000000000
    00000號行動電話內（該行動電話業已滅失），撥打與其欲聯絡之友人，以
    此方式盜用他人電信設備通訊多次，致遠傳電信股份有限公司（下簡稱遠傳公司
    ）陷於錯誤，誤認使用者為戊○○而提供通信服務，並將行動電話話費自該門號
    易付卡可使用額度內扣除，甲○○藉此取得免付電話費用合計新台幣（下同）約
    九百元之財產上不法利益。甲○○另行起意，意圖為自己不法之所有，於九十一
    年二月中旬某日，在臺中市○○區○○路與中港路普普ＰＵＢ內，趁丁○○不注
    意之際，竊取丁○○所有米色皮包一個，內有丁○○國民身份證、中華民國技術
    士證、駕駛執照、健保卡、錢櫃企業股份有限公司ＫＴＶ吻鑽卡各一張、ＢＯＳ
    Ｓ牌長方形皮包一個、ＬＯＵＩＳ  ＶＵＩＴＴＯＮ牌長方形皮包一個、木製印
    章一枚、第七商業銀行提款卡一張、中國信託商業銀行信用卡一張等物。嗣經警
    調閱0000000000號門號之通聯記錄而於同年二月二十六日十一時三十
    分許，持臺灣臺中地方法院核發之搜索票，在甲○○台中縣石岡鄉○○村○○路
    國校巷二三之四號住處查獲，並起出丁○○及乙○○所有之國民身份證各一張與
    丁○○所有之中華民國技術士證、駕駛執照、健保卡各一張及木製印章一枚、錢
    櫃企業股份有限公司ＫＴＶ吻鑽卡二張、摸彩券一張、長方形皮包二個、米色皮
    包一個、黑色皮夾一個、化妝包一個、合作金庫、彰化銀行金融卡各一張等物。
二、案經臺中市警察局第四分局報請台灣台中地方法院檢察署檢察官偵查起訴。
    理    由
一、被告甲○○對於右開犯罪事實，除否認竊取丁○○所有之財物部分外，就其餘事
    實均坦誠不諱，其坦承部分，經核與被害人丙○○、乙○○、戊○○之指訴及證
    人陳清淇證述之情節大致相符，並有贓物領回保管書四紙、000000000
    0號電話通連記錄二紙、照片二紙附卷可稽，此部份證據應屬明確，被告侵占離
    本人持有之物犯行及違反電信法犯行堪以認定。而被告雖然否認竊取丁○○所有
    之財物之犯行，惟被告於檢察官偵查中已經坦承該部分犯行，而被害人丁○○所
    有之上開財物，確實是被竊，業據丁○○於偵查程序中敘明，核與被告於於檢察
    官偵查中坦承之內容無異，且有自被告住處所搜索扣取之上開米色皮包一個、中
    華民國技術士證、駕駛執照、健保卡、錢櫃企業股份有限公司ＫＴＶ吻鑽卡各一
    張、ＢＯＳＳ牌長方形皮包一個、ＬＯＵＩＳ  ＶＵＩＴＴＯＮ牌長方形皮包一
    個、木製印章一枚、第七商業銀行提款卡一張、中國信託商業銀行信用卡一張等
    物扣案可證，事證應屬明確，其竊盜犯行同堪認定。被告於本院審理時雖然否認
    此部分犯行，辯解稱上開物品也是拾得而侵占者，係其與張珊珊於九十一年二月
    中旬某日，在臺中市○○區○○路與中港路普普ＰＵＢ內所拾得，並稱有證人張
    珊珊可以為證明，然經本院隔離訊問被告與證人張珊珊，被告供稱當天是與張珊
    珊約好在該ＰＵＢ內見面，離開時有以轎車送張珊珊回家，但證人張珊珊則供稱
    當天是被告到台中縣東勢鎮載其到該ＰＵＢ，離開時被告有以轎車送其回家，二
    人所供述如何到該ＰＵＢ之內容不符，若當天張珊珊確實有一起到該該ＰＵＢ，
    二人所供應會一致，顯然張珊珊當天並沒有一起前往，其所為證詞乃屬虛偽不實
    而不可採信。
二、核被告所為，係犯刑法第三百三十七條侵占離本人持有之物罪及電信法第五十六
    條第一項盜用他人電信設備通信罪與刑法第三百二十條第一項之竊盜罪。被告先
    後多次侵占離本人持有之物之行為及盜撥0000000000號行動電話盜用
    他人電信設備通信之行為，各均時間緊接，觸犯構成要件相同之罪名，顯係基於
    概括犯意而反覆實施，皆為連續犯，均依刑法第五十六條之規定以一罪論，並加
    重其刑。被告侵占離戊○○本人持有之物之行為與盜用戊○○電信設備通信之行
    為，有方法目的之牽連犯關係，應從一重之電信法第五十六條第一項盜用他人電
    信設備通信罪處斷，此部分與被告所犯竊盜罪間，犯意各別，罪名不同，應予分
    論併罰。爰審酌被告犯罪之動機、目的、手段、所生損害及其品行、智識程度與
    犯罪後之態度等一切情狀，就其所犯上開各罪，分別量處如主文所示之刑，並定
    應執行之刑及諭知易服勞役及易科罰金之折算標準。
三、公訴意旨另以被告甲○○於拾得前開行動電話後，因戊○○以友人000000
    0000號行動電話撥打0000000000號行動電話與甲○○通話，並請
    求甲○○將戊○○所失竊之機車及行李箱內財物歸還，詎甲○○乃另行起意，於
    同年一月初某日（三日或四日）晚間，以二千元之代價，在台中市第一廣場，向
    姓名、年籍不詳男子，購得陳清淇申請，但於不詳時間、地點失竊之彰化銀行0
    0000000000000帳號及合作金庫0000000000000號帳
    號之金融卡各一張，再於同年一月四日下午二時許，以戊○○前開000000
    0000號行動電話發簡訊至戊○○友人0000000000號行動電話稱「
    匯款一萬元至彰化銀行00000000000000帳戶，才將機車歸還。」
    等語，恐嚇戊○○交付一萬元，惟因戊○○未匯款致未得逞。因此認為被告觸犯
    刑法第三百四十六條第三項、第一項之恐嚇取財未遂罪，而與所犯刑法第三百三
    十七條侵占離本人持有之物罪及電信法第五十六條第一項盜用他人電信設備通信
    罪部分為牽連犯。然被告否認此部分犯行，辯解稱其是因接到戊○○以友人所打
    之電話，認為有機可乘，想要騙取戊○○之金錢，所以發上開簡訊通知戊○○，
    使戊○○誤以為機車係其所偷而在其手中，實際上其並未竊取機車及機車行李箱
    內之財物，所發簡訊之內容也沒有恐嚇之意思。查被告所發簡訊之內容，並無恐
    嚇之文字，而被害人戊○○於本院審理時也供稱被告並沒有說是要對其不利或損
    壞機車，其並未受到恐嚇。是被告顯然是要利用戊○○之不知，欲騙使戊○○匯
    款，其所為係詐欺取財未遂，此部分本院調查結果，認為不能證明被告犯恐嚇取
    財未遂罪，而公訴人既然認為此部分與被告所犯刑法第三百三十七條侵占離本人
    持有之物罪及電信法第五十六條第一項盜用他人電信設備通信罪部分為牽連犯，
    屬裁判上一罪，爰不另為無罪之諭知。
據上論斷，應依刑事訴訟法第二百九十九條第一項前段，電信法第五十六條第一項，
刑法第十一條前段、第五十六條、第三百三十七條、第三百二十條第一項、第五十五
條、第四十一條第一項前段、第四十二條第二項、第五十一條第五款，罰金罰鍰提高
標準條例第一條前段、第二條，判決如主文。
中    華    民    國      九十一      年       十二      月     十一    日
                                          法  官    李添興
右正本證明與原本無異。
如不服本判決，應於判決送達後十日內向本院提出上訴狀，上訴於臺灣高等法院臺中
分院( 須附繕本 )。
                                          書記官
中    華    民    國      九十一      年       十二      月     十一    日
附錄
中華民國刑法第三百二十條
(普通竊盜罪、竊佔罪)
意圖為自己或第三人不法之所有，而竊取他人之動產者，為竊盜罪，處五年以下有期
徒刑、拘役或五百元以下罰金。意圖為自己或第三人不法之利益，而竊佔他人之不動
產者，依前項之規定處斷。
前二項之未遂犯罰之。
中華民國刑法第三百三十七條
(侵占遺失物罪)
意圖為自己或第三人不法之所有，而侵占遺失物、漂流物或其他離本人所持有之物者
，處五百元以下罰金。
電信法第五十六條
意圖為自己或第三人不法之利益，以有線、無線或其他電磁方式，盜接或盜用他人電
信設備通信者，處五年以下有期徒刑，得併科新台幣一百五十萬元以下罰金。
意圖供自己或第三人盜接或盜用他人電信設備通信，而製造、變造或輸入電信器材者
，處一年以上七年以下有期徒刑，得併科新台幣三百萬元以下罰金。意圖供第三人盜
接或盜用他人電信設備通信，而販賣、轉讓、出租或出借電信器材者，亦同。
意圖供自己或第三人犯罪之用而持有前項之電信器材者，處三年以下有期徒刑，得併
科新台幣五十萬元以下罰金。第一項及第二項之未遂犯罰之。
